# 在实行企业会计制度－企业所得税实行应付税款法下，“所得税”的如何审计？

提问人：VIP111222 时间：2012-02-05 10:01:05
在实行企业会计制度－企业所得税实行应付税款法下，“所得税”是否包含当年度按应付税款法进行汇算清缴的补缴数额？还是仅就当年度实际缴交的企业所得税（各季预缴+本个补缴上年度汇算清缴数）？
通常情况下，审计报告先于企业所得税汇算清缴报告出具，汇算清缴的补缴所得税受企业资料完善、税务局要求等等的影响，往往在出审计报告时确认的补缴数额，和实际出具的企业所得税汇算清缴报告不同，在这种情况下，当年及下一年的审计报告如何处理“所得税”科目的列报？

回答人：chenyiwei
你看一下财会[2003]29号文的第九条。

回答人：chenyiwei
回复 VIP111222 的帖子
财会[2003]29号文第九条：
企业对涉及到本问题解答中的有关交易或事项，应按《企业会计制度》及相关准则和本问题解答中规定的原则确认所得税费用和应交所得税金额。如果报告年度的所得税汇算清缴发生于报告年度财务报告批准报出日之前，对于所得税汇算清缴时涉及的需调整报告年度所得税费用的，应通过"以前年度损益调整"科目进行会计核算并调整报告年度会计报表相关项目；如果报告年度所得税汇算清缴发生于报告年度财务报告批准报出日之后，对于所得税汇算清缴时涉及的需调整报告年度所得税费用的，应通过"以前年度损益调整"科目进行核算并相应调整本年度会计报表相关项目的年初数。
因此，按照上述规定，对于汇算清缴结果与报告年度末估计的应交所得税余额之间的差额，应当调整报告年度的所得税费用，这一点与新准则下的理念是不同的。当然实际操作中也可遵循重要性原则，如果差异金额不重大的，也可直接在以后年度调整，而不再追溯到报告年度。